臺灣臺北地方法院刑事判決
111年度審簡上字第124號
上  訴  人  臺灣臺北地方檢察署檢察官
被      告  陳獻章


上列上訴人因被告傷害案件，不服本院刑事庭於中華民國111年3
月17日所為111年度審簡字第478號第一審刑事簡易判決（起訴案
號：110年度偵字第22984號），提起上訴，本院管轄之第二審合
議庭判決如下︰
    主  文
原判決撤銷。
陳獻章犯傷害罪，處有期徒刑參月，如易科罰金，以新臺幣壹仟
元折算壹日。
    事  實
一、陳獻章於民國110年4月27日21時20分許，在臺北市○○區○○路
    000巷00弄0號前聚餐飲酒，因不滿麥誼育大聲喧嘩，雙方發
    生口角糾紛，陳獻章竟基於傷害之犯意，於同日21時40分許
    起，接續以雙手拉扯麥誼育脖子與右手臂1次、以右手揮打
    麥誼育頭部3次等方式攻擊麥誼育，致麥誼育受有左側頭部
    挫傷、左耳挫傷、耳鳴、右側前臂及右側膝部挫擦傷等傷害
    。
二、案經麥誼育訴由臺北市政府警察局萬華分局報請臺灣臺北地
    方檢察署(下稱臺北地檢署)檢察官偵查起訴。
    理  由
壹、程序事項
一、按被告於第二審經合法傳喚，無正當之理由不到庭者，得不
    待其陳述，逕行判決，刑事訴訟法第371條定有明文。又對
    於簡易判決有不服而上訴者，得準用上開規定，刑事訴訟法
    第455條之1第3項亦有明定。本件被告陳獻章經本院合法傳
    喚後，於本院111年8月2日審判期日無正當理由未到庭，有
    本院送達證書、刑事報到單及審判筆錄在卷可稽(見本院審
    簡上卷第61頁、第63頁、第65-67頁)，依上開規定，爰不待
    其陳述，逕為一造辯論判決。
二、被告以外之人於審判外之言詞或書面陳述，除法律有規定者
    外，不得作為證據。又被告以外之人於審判外之陳述，雖不
    符合同法第159條之1至第159條之4之規定，但經當事人於審
    判程序同意作為證據，法院審酌該言詞陳述或書面陳述作成
    時之情況，認為適當者，亦得為證據；當事人、代理人或辯
    護人於法院調查證據時，知有第159條第1項不得為證據之情
    形，而未於言詞辯論終結前聲明異議者，視為有前項之同意
    ，刑事訴訟法第159條第1項及第159條之5分別定有明文。查
    本判決下列所引用之各該被告以外之人於審判外之陳述，雖
    屬傳聞證據，惟檢察官、被告於言詞辯論終結前均未聲明異
    議，本院審酌上開證據資料製作時情況，尚無違法不當及證
    明力明顯過低之瑕疵，且與本案待證事實間具有相當關聯性
    ，亦認為以之作為證據應屬適當，依刑事訴訟法第159條之5
    規定，認前揭證據資料均有證據能力，先予敘明。
三、另本案其餘下列所引用之非供述證據，均與本案事實具有自
    然關聯性，且核屬書證性質，又查無事證足認有違背法定程
    序或經偽造、變造所取得等證據排除之情事，復均經依刑事
    訴訟法第165條踐行書證之調查程序，檢察官、被告對此部
    分之證據能力亦無爭執，堪認均有證據能力。
貳、實體事項　　
一、上開事實，業據被告陳獻章於原審準備程序坦承犯行（見本
    院審訴卷第41頁），復據證人即告訴人麥誼育於警詢及偵查
    中證述明確（見臺北地檢署110年度偵字第22984號卷【下稱
    偵查卷】第15-17頁、第47-48頁），另有西園醫療社團法人
    西園醫院乙種診斷證明書1份（見偵查卷第25頁）、監視器
    影像擷取相片4張（見偵查卷第55-56頁）、臺北地檢署檢察
    官指揮檢察事務官製作之勘驗報告1份（見偵查卷第63-69頁
　　）等件在卷足憑。是被告上開任意性自白，核與事實相符而
    可採信。綜上，本案事證明確，被告犯行足堪認定，自應依
    法論科。
二、論罪科刑及撤銷改判之理由
(一)核被告所為，係犯刑法第277條第1項之傷害罪。被告先後徒
    手拉扯告訴人麥誼育脖子與右手臂1次、揮打頭部3次，係於
    時間緊接、地點相同之情形下，侵害同一告訴人之法益，各
    行為之獨立性極為薄弱，依一般社會健全觀念難以強行分開
　　，應僅論以接續犯之一罪。
(二)檢察官上訴意旨略以：被告於案發時地，不思以理性平和之
　　方式解決紛爭，貿然訴諸暴力，致告訴人受有前揭傷害，所
　　為實有不該等情，為原審所審認，被告雖於審理時與告訴人
　　達成調解，惟此僅係冀求獲判較輕罪刑之舉，觀其嗣後並未
　　積極履行和解條件，亦未獲得告訴人之諒解，犯後態度難謂
　　良好，是原審所量處之刑度與緩刑宣告均顯屬過輕，難收懲
　　儆之效，請將原判決撤銷，更為適當合法之判決等語。
(三)經查，原審審理結果，認被告所犯事證明確，因而適用刑事
　　訴訟法第449條第2項、第3項、第454條第2項，刑法第277條
　　第1項、第41條第1項前段，並審酌被告犯後坦承犯行，又與
　　告訴人達成調解，然僅賠償告訴人新臺幣500元等節，併參
　　酌被告之犯罪動機、手段、告訴人所受傷害、自陳之教育程
　　度及家庭經濟狀況、告訴人表示之意見(見偵查卷第7頁，本
　　院審訴卷第41頁)等一切情狀，量處有期徒刑3月，如易科罰
　　金，以新臺幣1,000元折算1日，固非無見，且經核原審就認
　　事用法並無不當，就量刑亦無過輕或濫用裁量權限之情事，
　　惟查：
　1.按緩刑為法院刑罰權之運用，旨在獎勵自新，祇須合於刑法
　　第74條所定之條件，法院本有自由裁量之職權。關於緩刑之
　　宣告，除應具備一定條件外，並須有可認為以暫不執行刑罰
　　為適當之情形，始得為之。法院行使此項裁量職權時，應受
　　比例原則、平等原則等一般法律原則之支配；但此之所謂比
　　例原則，指法院行使此項職權判斷時，須符合客觀上之適當
　　性、相當性及必要性之價值要求，不得逾越，用以維護刑罰
　　之均衡；而所謂平等原則，非指一律齊頭式之平等待遇，應
　　從實質上加以客觀判斷，對相同之條件事實，始得為相同之
　　處理，倘若條件事實有別，則應本乎正義理念，予以分別處
　　置，禁止恣意為之，俾緩刑宣告之運用，達成客觀上之適當
　　性、相當性與必要性之要求（最高法院99年度台上字第7994
　　號判決意旨參照）。
　2.被告固與告訴人成立調解，告訴人同意被告賠償6萬元後撤
    回告訴(見本院審訴卷第41頁)，然被告僅給付500元，嗣後
    均未遵期履行，迄至本院審理時，被告仍未履行，復未到庭
    且失聯，有本院準備程序筆錄、審判程序筆錄存卷可考（見
    本院審簡上卷第37-38頁、第53頁、第65-67頁），足認被告
    自始即無給付之意，已難認被告就本件犯行確知所悔悟，有
    暫不執行刑罰為適當之情，原審以被告與告訴人成立調解，
    認其已知悔悟，而為緩刑宣告，稍嫌速斷，是檢察官此部分
    上訴理由所指，洵非無據。準此，原審就上開緩刑之宣告部
    分即有未洽，檢察官執此上訴，非無理由，為符合罪刑相當
    之原則，自應由本院撤銷原判決予以改判。
(四)爰審酌被告等遇事不思理性解決問題並克制情緒，竟為本件
　　傷害之犯行，致告訴人身體受有傷害，所為非是，兼衡以被
　　告最終坦認犯行之態度、犯罪之動機、手段、告訴人受傷部
　　位、所受傷勢，暨告自述智識程度及家庭經濟狀況(見偵查
　　卷第7頁、本院審訴卷第44-46頁)，及被告雖與告訴人成立
　　調解，然僅支付500元，其餘均未履行之情等一切情狀，量
　　處如主文所示之刑，併諭知易科罰金之折算標準。
四、據上論斷，應依刑事訴訟法第455條之1第1項、第3項、第36
    9條第1項前段、第371條、第364條、第299條第1項前段，刑
    法第277條第1項、第41條第1項前段，刑法施行法第1條之1
    第1項，判決如主文。
本案經檢察官李頲翰提起公訴，檢察官吳春麗提起上訴，檢察官
吳春麗、謝雨青到庭執行職務。
中　　華　　民　　國　　111 　年　　8 　　月　　23　　日
　　　　　  刑事第二十二庭審判長  法　官  廖棣儀  　
                                  法　官  葉詩佳  　
　　　　　　　　　　　　　　　    法　官  謝欣宓 
上正本證明與原本無異。
不得上訴。
                                  書記官  陽雅涵
中　　華　　民　　國　　111 　年　　8 　　月　　23　　日
附錄本案論罪科刑法條全文
中華民國刑法第277條
傷害人之身體或健康者，處5年以下有期徒刑、拘役或50萬元以
下罰金。
犯前項之罪，因而致人於死者，處無期徒刑或7年以上有期徒刑
；致重傷者，處3年以上10年以下有期徒刑。